【裁判字號】    91,交聲,1804
【裁判日期】    920207
【裁判案由】    交管條例聲異
【裁判全文】
臺灣板橋地方法院交通事件裁定                  九十一年度交聲字第一八○四號
    原處分機關  交通部公路總局臺北區監理所板橋監理站
    異  議  人  甲○○  男二十.
右列受處分人因違反道路交通管理處罰條例案件，對於交通部公路總局臺北區監理所
板橋監理站民國九十一年十一月十八日所為之板監五字第裁四一－ＡＢＹ二六八五四
三號處分不服，聲明異議，本院裁定如左：
    主  文
異議駁回。
    理  由
一、異議意旨略以：受處分人即異議人甲○○接獲舉發，指伊於民國九十一年八月二
    十四日亞午五時四十三分在忠孝東路、林森南路口闖紅燈右轉。惟伊當時係由忠
    孝東路行經紹興南街口綠燈迴轉，再行至忠孝東路、林森南路口綠燈右轉，詎員
    警尾隨攔下後，指伊連闖二紅燈。因伊確有違規迴轉，故對於員警舉發闖伊紅燈
    二次之事，伊願意接受第一張舉發單，但對於第二張舉發單則有不服。詎原處分
    機關採信舉發機關之說詞，據以處罰，應有違誤，爰請求撤銷原處分云云。
二、按汽車駕駛人，行經有燈光號誌管制之交岔路口闖紅燈者，處新臺幣一千八百元
    以上五千四百元以下罰鍰；道路交通管理處罰條例第五十三條定有明文。又按汽
    車駕駛人違反第五十三條規定者，除依原條款處罰鍰外，並予記違規點數三點，
    道路交通管理處罰條例第六十三條第一項第三款亦有明文。
三、經查：本件異議人甲○○於九十一年八月二十四日十七時四十三分許，騎駛車號
    ＨＴＸ－六六一號重型機車，沿臺北市○○○路行駛，至林森南路口闖紅燈右轉
    ，經警尾隨攔停舉發，有臺北市政府警察局北市警交大字第ＡＢＹ二六八五四三
    號舉發違反道路交通管理事件通知單一紙附卷可稽。異議人雖執前開情詞置辯，
    惟經證人乙○○○○證稱：當時我是任交通指揮勤務，異議人本來在忠孝東路上
    往光華商場方向行駛，違規闖紅燈在杭州南路口迴轉（證人誤述為左轉），我就
    尾隨異議人要將異議人攔下，異議人沿忠孝東路騎到林森北路口又闖紅燈右轉，
    我才在林森北路上將異議人攔下，我尾隨異議人保持一個機車車身的距離，一路
    尾隨沒有中斷過等語（見本院九十二年一月八日訊問筆錄）。異議人則不否認證
    人所述之行車動線，惟仍辯稱伊迴轉、右轉時均是綠燈云云。惟本件警員尾隨追
    逐異議人之機車，距離不過一個機車車身，對於異議人行車動線、闖越路口時之
    號誌，衡情當無錯記之虞。異議人空言指謫警員之舉發有誤，並不足採。況交通
    警員舉發違反道路交通管理處罰條例所列之違規事實，本質上為行政處分，係公
    務員基於職務上權力，依法就特定之具體事件所為具公法上效果之單方行政行為
    ，基於公務員為公法上行為具有公信力之原則，該行政處分當可被推定為真正，
    其據以依法處分之事實認定亦為正確。且本件員警與異議人並無仇怨，無捏造事
    實違法取締，並甘犯偽證罪嫌到庭矯證之必要，是執勤警員本其維護交通秩序、
    安全職責所為之舉發，應受到合法、正確之推定。異議人空言警員舉發有誤云云
    ，既乏實證相佐，顯不足信。從而，原處分機關援引上開規定，以異議人闖紅燈
    ，裁處罰鍰新臺幣四千五百元、記違規點數三點，於法並無違誤或不當。本件異
    議為無理由，應予駁回。
據上論斷，應依道路交通案件處理辦法第十九條，裁定如主文。
中      華      民      國    九十二    年      二      月      七      日
                                    臺灣板橋地方法院交通法庭
                                            法  官  林漢強
右正本證明與原本無異
如不服本裁定應於送達後五日內向本院提出抗告狀
                                            書記官  黃大千
中      華      民      國    九十二    年      二      月      七      日


司法院資訊處製作；財團法人民間司法改革基金會備份。
